臺灣高等法院刑事判決　　　　　　　 100年度上訴字第1856號
　　上　訴　人
　　即　被　告　蔡孟秀
　　選任辯護人　楊珮君　律師
　　　　　　　　張旭業　律師
上列上訴人因違反毒品危害防制條例案件，不服臺灣板橋地方法
院99年度訴字第2025號，中華民國100年5月26日第一審判決（起
訴案號：臺灣板橋地方法院檢察署98年度偵字第22386 號），提
起上訴，本院判決如下：
    主  文
原判決撤銷。
蔡孟秀共同販賣第二級毒品，處有期徒刑貳年。未扣案販賣第二
級毒品所得新台幣壹仟元與許萬德連帶沒收，如全部或一部不能
沒收時，以其與許萬德之財產連帶抵償之。又共同販賣第二級毒
品，處有期徒刑貳年。未扣案販賣第二級毒品所得新台幣壹仟元
與許萬德連帶沒收，如全部或一部不能沒收時，以其與許萬德之
財產連帶抵償之。應執行有期徒刑貳年陸月。未扣案販賣第二級
毒品所得共新台幣貳仟元與許萬德連帶沒收，如全部或一部不能
沒收時，以其與許萬德之財產連帶抵償之。
    事  實
一、蔡孟秀與許萬德係男女朋友，均明知甲基安非他命係屬於毒
    品危害防制條例所列管之第二級毒品，依法不得持有、販賣
    ，於不詳時、地，向姓名年籍不詳之人購進甲基安非他命後
    ，竟意圖營利，共同基於販賣第二級毒品甲基安非他之犯意
    聯絡，由蔡孟秀及許萬德分別以0000000000號及0000000000
    號電話號碼做為販賣毒品之聯絡工具，而為下列行為：(一)於
    民國98年5 月28日18時57分至19時10分間，由盧靜敏（代號
    黑衣女俠）先以0000000000號電話與許萬德聯絡，言明以新
    臺幣（下同）1000 元向許萬德購買甲基安非他命1包後，再
    由許萬德以0000000000 號電話通知蔡孟秀將甲基安非他命1
    包送至臺北縣土城市○○街之統一便利商店交付予盧靜敏，
    並向盧靜敏收取1,000元而完成毒品交易。(二)於98年6月1日1
    8 時47分許，由黃乾超（代號新莊男子）先以0000000000號
    電話與許萬德聯絡，言明以1000元向許萬德購買甲基安非他
    命1包，再由許萬德以上開電話通知蔡孟秀將甲基安非他命1
    包含袋0.35公克送至臺北縣土城市○○街之統一便利商店交
    付予黃乾超，並向黃乾超收取1,000 元而完成毒品交易。嗣
    於98年8 月13日經警持搜索票前往臺北縣土城市○○街37巷
    20號1樓蔡孟秀居處進行搜索，並扣得甲基安非他命1包（毛
    重19.87公克、取樣0.45公克、驗餘淨重17.84公克）、電子
    磅秤1台及分裝袋9包，始查悉上情。
二、案經臺北縣（已改制為新北市）政府警察局移送臺灣板橋地
    方法院檢察署檢察官偵查起訴。
    理  由
壹、程序方面：
    被告以外之人於審判外之言詞或書面陳述，除法律有規定者
    外，不得作為證據，刑事訴訟法第159條第1項固有明文；惟
    被告以外之人於審判外之陳述，雖不符同法第159條之1至之
    4 規定，而經當事人於審判程序同意作為證據，法院審酌該
    言詞陳述或書面陳述作成時之情況，認為適當者，亦得為證
    據。又當事人、代理人或辯護人於法院調查證據時，知有第
    159條第1項不得為證據之情形，而未於言詞辯論終結前聲明
    異議者，視為有前項之同意，同法第159條之5亦定有明文。
    查本判決所引用之各該被告以外之人於審判外之陳述（包含
    書面陳述）雖均屬傳聞證據，然被告及辯護人於本院準備程
    序中已表示無意見而不予爭執（見本院卷第33頁、37頁反面
    ），亦未於言詞辯論終結前聲明異議，本院審酌上開證據資
    料製作時之情況，尚無違法取得及證明力明顯過低之瑕疵，
    認以之作為證據應屬適當，而其餘所依憑判斷之非供述證據
    ，本院亦查無有何違反法定程序取得之情形，爰逕依刑事訴
    訟法第159 條之5第2項規定，認前揭證據資料均有證據能力
    。
貳、實體部分：
一、訊據被告蔡孟秀對於上開事實，於原審中雖曾辯稱係男友許
    萬德叫伊前去代收借款利息，伊不知道是毒品的錢，伊沒有
    交毒品給盧靜敏、黃乾超云云，惟於本院準備程序及審理中
    業均已為認罪之表示而坦承不諱（見本院卷第37頁反面、10
    0年8月30日審判程序筆錄第2頁、7至10頁）。本院查，上揭
    事實，除據被告坦承在卷外，又有下列事證，足資佐證：
  (一)事實一、(一)部分，業據證人盧靜敏於偵查中證稱：伊持用手
    機門號為0000000000號及0000000000號，蔡孟秀手機門號為
    0000000000號。伊認識綽號「柳哥」之許萬德，98年5 月28
    日當日伊有打電話給他，想買1 千元數量不詳之安非他命。
    伊跟他約在土城市○○路上之7-11便利商店，是蔡孟秀拿給
    伊的，伊不知道她跟許萬德是什麼關係。當日伊跟許萬德先
    以電話聯絡，許萬德的電話是0000000000號，伊都是跟許萬
    德買毒品，但都是蔡孟秀拿給伊的等語（見98年度核退字第
    182 號偵查卷第72、73頁）。而依偵查卷內關於「柳哥」即
    許萬德所持用0000000000號行動電話通訊監察譯文所示，於
    98年5 月28日當天，與0000000000號行動電話（按即盧靜敏
    所持用）有以下對話：(1)18時57分05秒：（盧: 跟朋友講說
    我差不多20分鐘到他那邊，1000塊。許: ．．．（聲音吵雜
    在路邊都是車聲）。盧: 跟朋友講說我差不多20分鐘到他那
    邊，1000塊，我到了打給你）。(2)19時02分49秒：（許: 你
    剛講什麼。盧: 我說我過20分鐘到你朋友那邊，1000塊，我
    到了打給你）。旋許萬德即以上開0000000000號行動電話撥
    打被告蔡孟秀所持用之0000000000號行動電話，於19時02分
    55秒之通話內容為：（許: 黑衣女俠等一下會過去。蔡: 喔
    ，那個妮妮喝醉了沒有來）。其後於同日19時09分54秒，盧
    靜敏再以0000000000號行動電話撥打上開許萬德之行動電話
    ，通話內容為：（盧: 我到了。許: 喔）。許萬德立即於19
    時10分31秒撥打上開行動電話給蔡孟秀，通話內容為：（許
    : 到7-11了。蔡: 喔）（見98年度核退字第182號卷第46、4
    7 頁）。上開通話內容經核與證人盧靜敏所證述情節大致相
    符，足認證人所述被告於上揭時地交付甲基安非他命給伊等
    情，應非子虛。
  (二)事實一、(二)部分業據證人黃乾超於警詢時證稱：伊朋友介紹
    一位綽號「兄仔」的男子，伊自今年（98年）3 月份開始施
    用都是向「兄仔」購買，每次以新臺幣1 千元代價向他購買
    安非他命1 小包施用。前幾次都是綽號「兄仔」幫伊將安非
    他命送到伊家樓下交易，後來他都叫伊去土城市○○○○○
    街口統一超商前，叫伊與一位綽號「妹子」之女子連絡，由
    綽號「妹子」前去與伊交易，每次交易都是1千元安非他命1
    小包。經伊指認照片綽號「兄仔」男子就是許萬德，綽號「
    妹子」女子即蔡孟秀等語（見98年度核退字第182 號卷第37
    、38頁）。證人黃乾超並於偵查中證稱伊所使用的行動電話
    為0000000000號（見同上偵查卷第83頁）。而依偵查卷內關
    於「柳哥」即許萬德所持用0000000000號行動電話通訊監察
    譯文所示，於98年6月1日當天，與0000000000號行動電話（
    按即黃乾超所持用）有以下對話：(1)18時47分14秒：（黃:
    兄ㄟ1 張。許: 不過你要過去土城喔。黃: 啊？許: 你要過
    去土城啦。黃: 喔好ㄚ你跟他說一下喔。許: 好你現在過去
    ）。旋許萬德即以上開0000000000號行動電話撥打被告蔡孟
    秀所持用之0000000000號行動電話，於同日18時48分07秒之
    通話內容為：（許: 分箱那個給他分成1 的。蔡: 那要裝多
    少。許: 一樣啊含袋0.35。蔡: 現在要裝嗎? 許: 嗯等一下
    有一個要過去。蔡: 好啦掰掰）（見98年度核退字第182 號
    卷第50頁）。上開通話內容經核與證人黃乾超警詢所證述情
    節亦大致吻合，足認證人黃乾超警詢所述亦足採信。
  (三)參以被告於警詢已供承：扣案之甲基安非他命1 包、電子磅
    秤1台、分裝袋9包都是綽號「柳哥」之許萬德所有，許萬德
    以前就曾經把毒品放在伊這裡，他最後一次來是在98年7 月
    30日到伊租屋處，所以伊不確定他是於何時將上開物品放置
    在伊這邊的。．．．他之前有將安非他命放置在伊這邊，有
    人要向他購買安非他命時，他會打電話跟伊說有人在伊租屋
    處外面的7-11等，並跟伊講該人特徵叫伊拿安非他命前去交
    易並收取交易款項。．．．第一次在98年4 月底左右許萬德
    打電話叫伊送去廣興廣明街口7-11門口前送一小包安非他命
    給一位綽號黑衣女俠之女子並向她收取現金1千元，於98年5
    月中旬以相同的方式交易安非他命給黑衣女俠數量1 小包安
    非他命收取現金1 千元，．．．，98年4月底至6月16日止除
    了黑衣女俠外還有將毒品交給一位住在新莊之男子2 次以及
    另一位不知名之男子交易毒品1 次，與他們交易的地點都是
    在廣興廣明街口7-11 門口與他們交易，交易金額每次均為1
    千元。伊替許萬德毒品交易沒有代價，因為他是伊男朋友有
    時伊沒錢的時候伊會跟他拿錢等語（見98年度偵字第 22386
    號偵查卷第10至12頁）。經核被告於警詢所供述與綽號「黑
    衣女俠」之盧靜敏及新莊男子交易甲基安非他命之過程，與
    前揭通訊監察譯文內容及證人盧靜敏、黃乾超之證述情節亦
    大致相符合，益足認被告於警詢所供述經由許萬德電話聯絡
    後攜帶甲基安非他命前往與盧靜敏、黃乾超交易並收取價款
    等情為真實無訛。
  (四)被告於偵查及原審審理中雖曾改辯稱：是伊前男友許萬德打
    電話給伊，說有人欠他錢叫伊幫他收錢，伊問許萬德為何不
    自己去收，許說他人不在台北，叫伊去收一下，伊認為這是
    別人欠許萬德的利息錢，不知道是毒品的錢，伊沒有交毒品
    給盧靜敏、黃乾超云云。而許萬德亦於原審審理中到庭附和
    被告之辯解，證稱盧靜敏、黃乾超都是向伊借1 萬元，利息
    每次還1 千元，伊是要被告前去收取利息錢。又該期間未曾
    使用上述行動電話，通訊監察內容非伊對話云云（見原審卷
    第87至92頁）。然被告與許萬德間上開通話內容絲毫未提到
    許萬德是要被告去收取欠債之相關情事，況上開通話內容係
    許萬德分別與被告及證人盧靜敏、黃乾超之對話，已如前述
    ，足認證人許萬德於原審審理中所述，顯係迴護卸責之詞，
    洵無足採。而證人黃乾超雖於偵查中亦否認向被告購買毒品
    ，並稱警詢時是因伊當時喝醉酒，警察寫好一張單子叫伊背
    ，要伊製作筆錄時照著上面說。伊是向許萬德借1 萬元，時
    間忘記了，伊有錢就拿1千元還給他，通話內容「兄ㄟ1張」
    是還1千元，伊是拿1千元到土城給蔡孟秀云云。不僅經證人
    王鴻昌、楊明龍於偵查中到庭證述予以駁斥（見98年度核退
    字第182 號卷第93、94頁），並且黃乾超若真係償還借款利
    息給許萬德，又何須故作神秘使用暗語？顯與常情有違，是
    其於偵查中所述亦顯屬迴護卸責之詞，並無足採。
  (五)此外，復有甲基安非他命1 包（內政部警政署刑事警察局98
    年8月26日刑鑑字第0980114033號鑑定書：毛重19.87公克、
    包裝塑膠袋重1.58 公克、取樣0.45公克、驗餘淨重17.84公
    克，附於98年度偵字第22382號卷第40頁）、電子磅秤1台、
    分裝袋9 包等物扣案可資佐證，本件事證已臻明確，被告犯
    行洵堪認定，應依法論科。
二、論罪科刑：
  (一)新舊法比較：
    按行為後法律有變更者，適用行為時之法律，但行為後之法
    律有利於行為人者，適用最有利於行為人之法律，刑法第 2
    條第1 項定有明文。又關於法律變更之比較適用原則，於比
    較時應就罪刑有關之共犯、未遂犯、想像競合犯、牽連犯、
    連續犯、結合犯，以及累犯加重、自首減輕暨其他法定加減
    原因（如身分加減）與加減比例等一切情形，本於統一性及
    整體性原則，綜其全部罪刑之結果而為比較，亦有最高法院
    95年5月23日刑事庭第8次會議決議之意旨可資參照。查被告
    本案之行為後，毒品危害防制條例第4條第2項、第17條等規
    定業於98年5 月20日修正公布，並自公布後六個月施行，是
    被告犯罪後法律已有變更，爰就本件新舊法之比較適用說明
    如下：
  1.修正前毒品危害防制條例第4條第2項規定為：「製造、運輸
    、販賣第二級毒品者，處無期徒刑或7 年以上有期徒刑，得
    併科新臺幣7 百萬元以下罰金」；同條項修正後之規定則為
    「製造、運輸、販賣第二級毒品者，處無期徒刑或7 年以上
    有期徒刑，得併科新臺幣1 千萬元以下罰金」，經比較上開
    修正前後之條文，修正後之條文並非較有利於被告。
  2.修正前毒品危害防制條例第17條規定為：「犯第四條第一項
    至第四項、第五條第一項至第四項前段、第六條第一項至第
    四項、第七條第一項至第四項、第八條第一項至第四項、第
    十條或第十一條第一項、第二項之罪，供出毒品來源，因而
    破獲者，得減輕其刑。」，修正後之規定則為：「犯第四條
    至第八條、第十條或第十一條之罪，供出毒品來源，因而查
    獲其他正犯或共犯者，減輕或免除其刑（第1 項）。犯第四
    條至第八條之罪於偵查及審判中均自白者，減輕其刑（第 2
    項）。」，比較修正前、後之規定，修正前並無行為人自白
    而減輕其刑之規定，本件被告蔡孟秀於偵查及審判中均自白
    犯罪（詳述如下），是修正後毒品危害防制條例增列第17條
    第2 項規定被告於偵查及審判中均自白者，減輕其刑，此部
    分增訂之規定顯較舊法所定者有利於被告。
  3.是綜合比較上述修正前、後之毒品危害防制條例相關條文，
    基於一體適用原則，以修正後之毒品危害防制條例之規定對
    被告較為有利，自均應適用修正後之規定論處。
  (二)是核被告所為，係犯毒品危害防制條例第4條第2項之販賣第
    二級毒品罪。被告販賣前持有毒品之低度行為，為販賣之高
    度行為所吸收，不另論罪。被告與許萬德就本件販賣第二級
    毒品犯行有犯意聯絡及行為分擔，為共同正犯。其所犯上開
    二次販賣第二級毒品犯行，犯意有別、行為互殊，應分論併
    罰。
  (三)再按，犯毒品危害防制條例第4條至第8條之罪於偵查及審判
    中均自白者，減輕其刑，同條例第17條第2 項定有明文。考
    其立法意旨，無非係為使刑事案件儘速確定，鼓勵被告認罪
    ，並節省司法資源，苟行為人於偵查及審判中均對自己之犯
    罪事實全部或主要部分為肯定供述之意，即符自白減輕其刑
    要件。而該條項所謂「於偵查及審判中均自白」者，係指行
    為人於偵查中歷次之陳述，曾經自白，且於各審級審判中歷
    次之陳述，曾經自白而言。舉凡刑事法律之解釋，不論為實
    體法或程序法，其最重要之原則迨為對行為人有利之原則。
    該條之規定，既為於偵查中及審判中均自白，而非於偵查及
    審判中之每次陳述均自白，則行為人在偵查及審判中之歷次
    陳述，各有1次以上之自白，即已完全合致第17條第2項規定
    之要件，不須歷次陳述均全部自白方有適用（本院暨所屬法
    院99年法律座談會刑事類提案第25號審查意見及研討結果參
    照）。又該條項所謂「偵查中之自白」既未明定限縮專指檢
    察官偵查中為限，而依現行刑事訴訟體制，刑事訴訟程序中
    之「偵查」，乃偵查機關就人犯之發現、確保、犯罪事實之
    調查，證據之發現、蒐集及保全為內容，以決定有無犯罪嫌
    疑，應否提起公訴之偵查機關活動。偵查機關有主體偵查機
    關與輔助偵查機關之分，檢察官乃偵查主體，司法警察官或
    司法警察則係偵查之輔助機關，此觀刑事訴訟法第228條第1
    項、第321條之1規定，均以檢察官為主體，而第229條至第2
    31條之司法警察官或司法警察，則分別規定為「協助檢察官
    」、「應受檢察官之指揮」、「應受檢察官之命令」，即足
    明瞭。是上開「偵查中自白」之範圍，適用上應兼指司法警
    察官或司法警察實施之輔助偵查程序在內。司法警察官或司
    法警察就具體案件開始進行調查，並對犯罪嫌疑人製作調查
    筆錄時，為犯罪嫌疑人之被告如就犯罪嫌疑事實予以自白，
    應認其警詢自白，屬於偵查中自白之一環，而合於「偵查中
    自白」之要件。至被告於警詢中自白後，雖於檢察官訊問時
    否認其犯罪，此仍屬被告在刑事訴訟上防禦權之合法行使，
    不能憑此否定其於警詢時所為之自白，而排除上開條例第17
    條第2項規定之適用（最高法院99年度台上字第2423 號判決
    意旨參照）。查，本件被告前於警詢中已就本案販賣毒品及
    交付毒品並收取款項之經過詳細供承在卷，業如前述（見98
    年度偵字第22386 號偵查卷第10至12頁），並於本院準備程
    序及審理中就販賣第二級毒品之犯行為認罪之表示（見本院
    卷第37頁反面、100年8月30日審判程序筆錄第2頁、7至10頁
    ），是被告既已於偵查及審判中自白有販賣毒品之犯行，應
    依修正後毒品危害防制條例第17條第2項之規定減輕其刑。
  (四)末查，販賣第二級毒品之人，其原因動機不一，犯罪情節未
    必盡同，或有大盤毒梟者，亦有中、小盤之分，甚或僅止於
    吸毒者友儕間為求互通有無之有償轉讓者亦有之，其販賣行
    為所造成危害社會之程度自屬有異，法律科處此類犯罪，所
    設之法定最低本刑相同，不可謂不重；於此情形，倘依其情
    狀處以有期徒刑，即足以懲儆，並可達防衛社會之目的者，
    自非不可依客觀之犯行與主觀之惡性二者加以考量其情狀，
    是否有可憫恕之處，適用刑法第59條之規定酌量減輕其刑，
    期使個案裁判之量刑，能斟酌至當，符合比例原則。經查，
    本件被告係應前男友許萬德之邀，始萌販賣犯意，而代為前
    往交付毒品並收取價款，本身並無分得任何利益，其犯罪次
    數僅有2次，販毒所得共僅2,000元，且僅有特定之販售對象
    ，與經常反覆對不特定人販售毒品之大盤、中盤毒販相較，
    其間犯罪情節非可等同並論，如量處法定最低度刑猶嫌過重
    ，犯罪之情狀顯可憫恕，爰依刑法第59條之規定減輕其刑。
三、原判決以被告犯行事證明確，予以論罪科刑，固非無見。惟
    查：(一)被告就販賣甲基安非他命之犯行，於偵查及法院審判
    中均曾自白犯行，原審法院未及依修正前後毒品危害防制條
    例第17條之規定比較後，適用對被告較為有利之修正後毒品
    危害防制條例第17條第2 項規定予以減刑，自有未洽。(二)被
    告係應前男友許萬德之邀，始代為前往交付毒品並收取價款
    ，本身並無分得任何利益，其犯罪次數僅有2 次，販毒所得
    共僅2,000 元，其犯罪情狀顯有可憫恕之處，原審法院未依
    刑法第59條之規定減輕其刑，亦有未洽。被告提起上訴為認
    罪之表示，並請求依刑法第59條規定予以減刑，非無理由。
    原判決既有上開可議之處，自應由本院將原判決予以撤銷改
    判。爰審酌被告正值青壯，不思正途賺取財物，並且毒品對
    人體之危害性甚大，竟圖私利而出售甲基安非他命牟利，殘
    害國民身心健康，助長社會濫用毒品風氣，惟其係應許萬德
    之邀始代為交易毒品，本案販賣毒品數量及犯罪所得非鉅，
    且於警詢及本院審判時均坦承犯行，兼衡其犯罪動機、目的
    、手段及犯後態度等一切情狀，分別量處如主文第2 項所示
    之刑，並定其應執行之刑。被告兩次販賣毒品所得各1 千元
    ，雖未扣案，仍應依毒品危害防制條例第19條第1 項之規定
    ，於各該次罪名之主文項內分別諭知與許萬德連帶沒收，如
    全部或一部不能沒收時，以其二人財產連帶抵償之。另被告
    使用之門號0000000000號行動電話並未扣案，卷內復無證據
    足資證明該行動電話係被告所有，況被告於原審審理中供稱
    以前使用過一陣子，之後就沒有使用了等語（見原審卷第10
    3頁反面），衡情該行動電話SIM卡亦應已滅失不存在；另共
    犯許萬德所使用之門號0000000000號行動電話亦未扣案，許
    萬德於原審審理中復否認為其所有，亦無證據足證該行動電
    話為其所有，爰均不予宣告沒收。又98年8 月13日在臺北縣
    土城市○○街37巷20號1 樓蔡孟秀居處搜索扣得之甲基安非
    他命1包（毛重19.87公克、取樣0.45公克、驗餘淨重 17.84
    公克）、電子磅秤1台及分裝袋9包，被告於警詢先供稱是共
    犯許萬德所有之物，嗣於偵查及原審審理中又改口稱是自己
    所有及準備供施用毒品所用之物云云。惟不論何者為是，上
    開扣案物品與本案論罪科刑之最後一次販賣毒品事實時間相
    距已逾2 月，並無積極證據證明與前開論罪科刑之販賣甲基
    安非他命犯行有關，亦不應於本案宣告沒收或銷燬，均附此
    敘明。至許萬德涉犯上開共同販賣第二級毒品犯行部分，未
    據起訴，自應由檢察官另行偵辦以符法制，亦此敘明。
據上論斷，應依刑事訴訟法第369條第1項前段、第364條、第299
條第1項前段，修正後毒品危害防制條例第4條第2 項、第17條第
2項、第19條第1項，刑法第2條第1項前段但書、第11條前段、第
28條、第51條第5款、第59條，判決如主文。
本案經檢察官田炳麟到庭執行職務。
中    華    民    國    100    年    9    月    20    日
                  刑事第十四庭審判長法  官  陳志洋
                                    法  官  謝靜慧
                                    法  官  梁耀鑌
以上正本證明與原本無異。
如不服本判決，應於收受送達後十日內向本院提出上訴書狀，其
未敘述上訴之理由者並得於提起上訴後十日內向本院補提理由書
（均須按他造當事人之人數附繕本）「切勿逕送上級法院」。
                                    書記官  莊淑茹
中    華    民    國    100    年    9    月    20    日
附錄：本案論罪科刑法條全文
毒品危害防制條例第4條
製造、運輸、販賣第一級毒品者，處死刑或無期徒刑；處無期徒
刑者，得併科新臺幣 2 千萬元以下罰金。
製造、運輸、販賣第二級毒品者，處無期徒刑或 7 年以上有期
徒刑，得併科新臺幣 1 千萬元以下罰金。
製造、運輸、販賣第三級毒品者，處 5 年以上有期徒刑，得併
科新臺幣 7 百萬元以下罰金。
製造、運輸、販賣第四級毒品者，處 3 年以上 10 年以下有期
徒刑，得併科新臺幣 3 百萬元以下罰金。
製造、運輸、販賣專供製造或施用毒品之器具者，處 1 年以上
7 年以下有期徒刑，得併科新臺幣 1 百萬元以下罰金。
前五項之未遂犯罰之。